臺灣新北地方法院三重簡易庭小額民事判決
                                   111年度重小字第3272號
原      告  羅婉心  
訴訟代理人  何政詳  
被      告  游紹維  
上列當事人間請求侵權行為損害賠償事件，經本院於民國111年1
0月25日言詞辯論終結，判決如下：
    主  文
被告應給付原告新臺幣玖仟零捌拾元，及自民國一百一十一年八
月二十三日起至清償日止，按年息百分之五計算之利息。
原告其餘之訴駁回。
訴訟費用確定為新臺幣壹仟元，由被告負擔新臺幣壹佰捌拾貳元
，其餘由原告負擔。
本判決原告勝訴部分得假執行。
原告其餘假執行之聲請駁回。
    事實及理由
一、原告主張：緣被告於民國111年1月16日22時19分許，駕駛車
    牌號碼0000-00自用小客車，行經新北市○○區○○路00號前，
    因與前車未保持隨時可以煞停之距離，致碰撞前方由原告訴
    訟代理人何政詳所駕駛之原告所有車牌號碼0000-00自用小
    客車（下稱系爭車輛），造成原告受有下列損害：⑴系爭車
    輛維修費用(下同)23,500元。⑵交通費用10,000元。⑶精神慰
    撫金20,000元，上開金額合計為53,500元，原告僅請求50,0
    00元，被告依法應負賠償責任。為此，爰依侵權行為之法律
    關係提起本件訴訟，並聲明：⑴被告應給付原告50,000元及
    自起訴狀繕本送達之翌日起至清償日止，按年息百分之5計
    算之利息。⑵願供擔保，請准宣告假執行。
二、被告則以：原告請求金額過高，且何政詳係無照駕駛，為  
    何要開車上路，原告將車輛借給何政詳駕駛，該不利益之  
    風險應由原告自行承擔等語置辯，並答辯聲明：原告之訴  
    駁回。
三、法院之判斷：
（一）原告主張被告於前揭時地因未與前車保持隨時可以煞停距
      離之過失，碰撞前方由何誌詳所駕駛之原告所有系爭車輛
      ，致系爭車輛受損之事實，業據提出精護汽車維修中心維
      修工單乙份為證，並經本院依職權向新北市政府警察局蘆
      洲分局調取本件事故資料核閱屬實，有道路交通事故初步
      分析研判表、道路交通事故現場圖、事故現場照片、當事
      人景酒精測定紀錄表、交通事故當事人登記聯單、A3類道
      路交通事故調查紀錄表及舉發違反道路交通管理事件通知
      單附卷可資佐證，且為被告不爭執，堪認原告主張為真實
      。
（二）按因故意或過失，不法侵害他人之權利者，負損害賠償責
      任。汽車、機車或其他非依軌道行駛之動力車輛，在使用
      中加損害於他人者，駕駛人應賠償因此所生之損害。民法
      第184 條第1 項前段、第191 條之2 前段定有明文。又汽
      車在同一車道行駛時，除擬超越前車外，後車與前車之間
      應保持隨時可以煞停之距離，此為道路交通安全規則第94
      條第1項所明定。次按不法毀損他人之物者，被害人得請
      求賠償其物因毀損所減少之價額，民法第196條亦有明文
      。又被害人依民法第196 條請求賠償物被毀損所減少之價
      額，得以修復費用為估定之標準，但以必要者為限（例如
      ：修理材料以新品換舊品，應予折舊）。被告違反道路交
      通安全規則前揭規定駕駛車輛，碰撞原告所有系爭車輛，
      原告自得就其所受損害請求被告負侵權行為損害賠償責任
      。茲就原告請求之金額審酌如下：
   1、系爭車輛維修費用23,500元：
      系爭車輛為原告所有，且於101年1月（推定15日）出廠使
      用，有公路監理系統車號查詢車籍資料在卷可稽，至111
      年1月16日受損時止，已使用逾5年，零件已有折舊，然更
      新零件之折舊價差顯非必要，自應扣除，本院依行政院所
      頒「固定資產耐用年數表」及「固定資產折舊率表」之規
      定，非運輸業用客車、貨車之耐用年數為5年，依定率遞
      減法每年折舊千分之三六九，其最後一年之折舊額，加歷
      年折舊累積額，總和不得超過該資產成本原額之十分之九
      之計算方法，據原告所提出之維修工單所載，系爭車輛之
      修理費用為23,500元（零件13,500元、工資10,000元），
      其零件費用折舊所剩之殘值為十分之一即1,350元（13,50
      0元×1/10，元以下四捨五入），至於工資部分，被告應全
      額賠償。故原告請求賠償維修系爭車輛之必要費用11,350
      元（計算式：1,350元＋10,000元），即屬有據，逾此部分
      之請求，則屬無據。　　　
   2、交通費用10,000元：
      原告主張系爭車輛平時均供何政詳上班使用，系爭車輛因
      受損進廠維修1星期，造成何政詳每天支付其往返公司之
      計程車費用來回1趟為500元及因處理本件事故出庭調解之
      交通費，合計受有10,000元交通費用損害等語，並未提出
      任何單據佐證，且此部分費用縱認屬實，亦屬何政詳之損
      害，而非原告所受損害，是原告請求被告賠償，洵屬無據
      。
   3、精神慰撫金20,000元：
      按不法侵害他人之身體、健康、名譽、自由、信用、隱私
      、貞操，或不法侵害其他人格法益而情節重大者，被害人
      雖非財產上之損害，亦得請求賠償相當之金額。民法第19
      5 條第1項前段定有明文，原告於本件事故中並未受傷，
      此據其自承在卷，是以原告於本件事故所受侵害僅為系爭
      車輛之財產權，尚與人格權之侵害無涉，自不得請求精神
      上損害賠償，是原告此部分請求，亦屬無據。
   4、綜上，原告得請求被告賠償之損害為11,350元。
（三）次按損害之發生或擴大，被害人與有過失者，法院得減輕
      賠償金額或免除之；前二項之規定，於被害人之代理人或
      使用人與有過失者，準用之，民法第217條第1項及第3項
      分別定有明文。原告係將系爭車輛交予駕駛執照業經吊銷
      之何政詳駕駛而發生本件事故，此有新北市政府警察局舉
      發違反道路交通管理事件通知單在卷可稽，且為原告所自
      承，何政詳違反道路交通管理處罰條例第21條第1項第4款
      之規定，核屬違反保護他人之法律（最高法院101年度台
      上字第821號判決參照），對本件事故之發生，與有過失
      ，依據上開規定，原告自應承擔何政詳之過失責任。本院
      審酌兩造之過失情節，認應由原告負20％之過失責任，被
      告負80％之過失責任，依此計算，原告本件得請求賠償之
      數額應減為9,080元（計算式：11,350元×80％＝9,080元）
      。
（四）從而，原告本於侵權行為法律關係，求為判決如主文之所
      示之金額，為有理由，應予准許，逾此部分之其餘請求，
      為無理由，應予駁回。
（五）本件事證已臻明確，原告其他主張及所提證據，核與判決
      結果無影響，自不再予一一論述，附此敘明。 
四、本件原告勝訴部分，係依小額程序所為被告敗訴之判決，爰
    依職權宣告假執行。至原告敗訴部分，其假執行之聲請，即
    失所附麗，應併予駁回之；另依民事訴訟法第436條之19第1
    項及第79條等規定，確定本件訴訟費用為1,000元，應由被
    告負擔182元，餘由原告負擔。
中　　華　　民　　國　　111 　年　　11　　月　　8 　　日
                  臺灣新北地方法院三重簡易庭 
                          法  官 葉靜芳
以上正本係照原本作成。
如不服本判決，應於送達後20日內，向本院提出上訴狀，並表明
上訴理由（上訴理由應表明1、原判決所違背之法令及具體內容
。2、依訴訟資料可認為原判決有違背法令之具體事實。），如
於本判決宣示後送達前提起上訴者，應於判決送達後20日內補提
上訴理由書（須附繕本），如未於上訴後20日內補提合法上訴理
由書，法院得逕以裁定駁回上訴。
中　　華　　民　　國　　111 　年　　11　　月　　8 　　日
　　　　　　　            書記官  陳君偉